# 收购股权是否在关联方资金占用报告披露

提问人：zhangyating 时间：2020-04-11 11:37:17
上市公司购买实际控制人控制的企业股权，作为联营企业，相关资金流出，需要在《关联方资金占用报告》中披露吗？如果披露，是作为非经营性的还是经营性的？

回答人：chenyiwei
这属于有商业实质的正常经营性资金流出，且不形成往来期末余额，无需在资金占用专项说明中披露。